臺灣台中地方法院民事判決　　九十年度簡上字第四三四號
　　上　訴　人　乙○○
　　被上訴人　　甲○○
右當事人間請求給付票款事件，上訴人對於中華民國九十年九月十三日臺灣台中地方
法院台中簡易庭九十年簡字第一八０一號第一審簡易判決提起上訴，本院判決如左：
    主      文
上訴駁回。
第二審訴訟費用由上訴人負擔。
    事      實
甲、上訴人方面：
一、聲明：求為判決
  （一）原判決不利於上訴人部分廢棄。
  （二）右廢棄部分，被上訴人應再給付上訴人新台幣（下同）十二萬元，及自民國
        九十年七月十三日起至清償日止，按週年利率百分之六計算之利息。
二、陳述：除與原判決記載相同者，茲引用之外，補稱：
  （一）被上訴人委託證人即被上訴人之前配偶游燦枝匯款四萬五千元時，非但未指
        定該款項係用以清償本件借款，甚而言明係用以給付被上訴人積欠上訴人之
        另件因被上訴人承包業主之童綜合醫院梧棲分院新建空調工程之下包工程一
        部之工程款，此有卷附之證人游燦枝所書立同意書上載明「同意十月份工程
        款於正宜十一月底放款之半現金直接兌現給乙○○」可證，嗣後正宜興業股
        份有限公司（下稱正宜公司）核撥工程款之半數，現金十六萬六千一百四十
        五元給被上訴人，被上訴人方於八十九年十一月十八日匯入前開款項之部分
        即四萬五千元於上訴人帳戶。否則，被上訴人如要支付此筆票款，只要將之
        存入付款銀行即可，何以要匯入上訴人個人之帳戶內。原審法院遽為抵充本
        件票款之認定，於法未合。
  （二）原審一再採認證人游燦枝之證言；惟游燦枝乃被上訴人之前夫，二人離婚後
        仍保持事業合作或僱傭之關係，共同經營人鎰企業有限公司，其證言實不可
        盡信。
三、證據：除援用第一審所提證據外，補提正宜公司付款申請單及付款記錄表為證。
乙、被上訴人方面：
一、聲明：駁回上訴。
二、陳述：除與原判決記載相同者，茲引用之外，補稱：
  （一）上訴人所稱被上訴人尚積欠其另筆工程款，經上訴人另訴請求，業據本院以
        九十年度訴字第七二五號判決上訴人敗訴，足見並無上訴人所陳另筆工程款
        存在，被上訴人於八十九年十一月八日匯入上訴人帳戶之四萬五千元即係就
        系爭票款所為之部分清償。
  （二）關於證人游燦枝於原審之證言，既經具結，有觸犯偽證罪之虞，證人不可能
        為虛偽之證詞，上訴人單純因為證人與被上訴人曾有婚姻關係，即斷言證詞
        虛假，恐係憑空臆測，不足為憑。
三、證據：除援用第一審所提證據外，補提本院九十年度訴字第七二五號判決影本一
    份為證。
丙、本院依職權訊問證人游燦枝及曹昌林。
    理      由
一、本件上訴人起訴主張執有被上訴人所簽立，發票日為八十九年十一月十七日，面
    額為十五萬八千七百十一元之支票一紙。惟該紙支票經原告先後於八十九年十二
    月二十八日、九十年一月二十九日為付款之提示，均遭退票，因求命被上訴人應
    給付票款之判決。被上訴人則以其已於八十九年十一月十七日，在自家住處，經
    由其前夫游燦枝轉交上訴人現金七萬五千元，並於次日另請游燦枝匯款四萬五千
    元予上訴人，故被上訴人就系爭票款，已清償十二萬元，僅餘三萬八千七百十一
    元未予清償，上訴人請求全數給付，要屬無據等語，資為抗辯。（原判決判命被
    上訴人應給付上訴人三萬八千七百十一元，未據被上訴人聲明不服，此部分業已
    確定）
二、本件上訴人主張持有被上訴人所簽發之系爭支票，屆期提示未獲清償，業據提出
    支票一紙，退票理由單二紙為證，並為被上訴人所不爭執，堪認上訴人此部分主
    張為真實。被上訴人辯稱系爭票款業已據現金交付及匯款之方式，部分清償十二
    萬元一情，則為上訴人分以未收受現款及係用以清償另筆工程款為由否認之。經
    查；
  （一）被上訴人抗辯於八十九年十一月十七日晚上十一時許，於自家住處，已由前
        夫游燦枝轉交現金七萬五千元與上訴人一節，與證人游燦枝於本院準備程序
        時證述之情節大致相符。另證人即正宜公司之工程師曹昌林亦到庭證稱：「
        （你為什麼知道被上訴人有償還給上訴人七萬五千元）這我不清楚，我只是
        聽上訴人說被上訴人有拿七萬千元給他，但我並沒有在現場。上訴人要我打
        電話給被上訴人，請他把系爭借款剩餘的部分儘快還給上訴人」等語，是上
        訴人既復向證人曹昌林自承已收受現金款項七萬五千元，則被上訴人所辯已
        部分清償系爭票款七萬五千元，尚值採信。
  （二）被上訴人復辯稱已於八十九年十一月十八日，匯款四萬五千元予上訴人之事
        實，業據提出存款憑條一紙為證，並為上訴人所不爭執，此部分自堪信為真
        實。上訴人則陳稱此筆匯款係正宜公司所發放之工程款，由被上訴人所轉給
        ，與本件票款無關，並提出游燦枝所書立之同意書乙紙為據。就此，兩造爭
        執之點則在四萬五千元是否用以清償本件系爭票款？經查，上訴人固陳稱有
        另筆工程欠款存在，惟並未舉證以實其說，其空言主張，已不足盡信。而上
        訴人雖另訴請求被上訴人給付工程款，亦經本院以九十年度訴字第七二五號
        判決認上訴人未舉證證明兩造之代工關係及無從證明有為被上訴人代墊貨款
        之情事，諭知上訴人之訴駁回在案。另訊據證人游燦枝到庭證述：「（上訴
        人庭提的同意書，是否是你簽的？）上面的簽名確實是我簽的」「（你簽同
        意書之用意為何？）這同意書是我同意我本來應給付給上訴人的工程款。後
        來上訴人沒有完成後續的工作，所以我也沒有把錢再匯給上訴人」等語，亦
        足認被上訴人委託證人游燦枝匯款四萬五千元時，絕無清償上訴人所指另筆
        工程欠款之意。復參以被上訴人另辯稱：「同意書上所載的十月份工程款與
        本件無關。四萬五千元是在十一月十八日匯的，那時候正宜公司都還沒有匯
        款給我們」等語，亦與證人曹昌林所陳：「（十月份工程款三十三萬二千二
        百九十元，是在何時給被上訴人）‧‧‧印象中是十二月份才給的」相符。
        是上訴人主張系爭四萬五千元之匯款係支付所提同意書上之工程款，尚無足
        取，被上訴人匯款四萬五千元確係清償本件系爭票款，堪予認定。
三、綜上所述，被上訴人就系爭票款十五萬八千七百十一元，既已清償十二萬元，從
    而，上訴人依票據之法律關係，請求被上訴人給付三萬八千七百十一元，及自起
    訴狀繕本送達之翌日即九十年七月十三日起至清償日止，按法定利率年息百分之
    六計算之利息，為有理由，應予准許。至逾此部分之請求，則為無理由，應予駁
    回。原審就前開不應准許之部分為上訴人敗訴之判決，並因失所附麗而駁回其假
    執行之聲請，所持理由雖與本院不同，但其結果並無二致，仍應予維持，上訴論
    旨指摘原判決此部分不當，求予廢棄改判，為無理由，應予駁回。
四、本件事證已臻明確，兩造其餘攻擊防禦方法及舉證，核與判決結果不生影響，無
    庸一一論列。
五、據上論結，本件上訴為無理由，依民事訴訟法第四百三十六條之一第三項、第四
    百四十九條第二項、第七十八條，判決如主文。
中　　　華　　　民　　　國　　九十一　　年　　　四　　　月　　二十六  　日
                                臺灣台中地方法院民事第一庭
~B審判長法官　王  銘
~B法      官　吳美蒼
~B法      官　陳思成
右正本證明與原本無異
本判決不得上訴
中　　　華　　　民　　　國　　九十一　　年　　　四　　　月　　二十九　　日
~B法院書記官
